ru: Дом и сад > Декор > Аксессуары для оформления окон: Кольца для занавесок и портьер; Карнизы для занавесок и портьер; Подхваты для штор; Карнизы; Детали для элементов оформления окон
ko: 가정/원예 용품 > 실내 장식 > 창문 인테리어 부대용품: 커튼/휘장 링; 커튼/휘장봉; 커튼 걸이/줄; 커튼 레일; 창문 장식 교체 부품
it: Casa e giardino > Arredo > Accessori per il trattamento delle finestre: Anelli per tende e tendaggi; Bastoni per tende e tendaggi; Fermatende e fiocchi per tende; Curtain tracciare; Ricambi di tende per finestre
fi: Koti ja puutarha > Koristeet > Ikkunan näkösuojien lisätarvikkeet: Verhorenkaat; Verhotangot; Verhopidikkeet ja tasselit; Verhokiskot; Ikkunan näkösuojien varaosat
sl-SI: Dom in vrt > Dekoracija > Dodatki za obdelavo oken: Obroči za zavese in draperije; Drogovi za zavese in draperije; Sponke in obeski za zavese; Karnise; Nadomestni deli za obdelavo oken
es: Casa y jardín > Decoración > Accesorios de elementos decorativos para ventanas: Anillas para cortinas y visillos; Barras para cortinas y visillos; Borlas y alzapaños; Rieles para cortinas; Piezas de repuesto para cortinas y persianas
vi: Nhà và vườn > Trang trí > Phụ kiện cho cửa sổ: Khuyên rèm cửa; Thanh kéo rèm; Quả tua và chặn rèm; Ray Treo Rèm; Bộ phận thay thế xử lý cửa sổ
lt-LT: Namai ir sodas > Dekoras > Langų apdailos priedai: Užuolaidų žiedai; Užuolaidų strypai; Užuolaidų laikikliai ir kutai; Užuolaidų bėgeliai; Langų apdailos atsarginės dalys
hu: Otthon és kert > Dekoráció > Ablakkezelő-kiegészítők: Függöny- és drapériagyűrűk; Függöny- és drapériarudak; Függönytartók és -bojtok; Függönysínek; Ablakkezelő-cserealkatrészek
pt-PT: Casa e jardim > Decoração > Acessórios de tratamento de janelas: Anéis de cortinas e reposteiros; Varões de cortinas e reposteiros; Borlas de cortinas e reposteiros; Trilhos para cortinas; Peças de substituição de tratamento de janelas
cs: Dům a zahrada > Bytové doplňky a dekorace > Závěsy a záclony: Kroužky na záclony a závěsy; Záclonové tyče a garnýže; Držáky a úvazy na závěsy; Závěsové kolejnice; Závěsy a záclony – příslušenství
fr: Maison et jardin > Décorations > Accessoires pour le traitement des fenêtres: Anneaux de rideaux; Tringles à rideaux; Embrasses et glands de rideaux; Rails pour rideaux; Pièces de rechange pour fenêtres
bg-BG: Дом и градина > Декорация > Аксесоари за декорация за прозорци: Пръстени за пердета и завеси; Корнизи за пердета и завеси; Държащи пердета и пискюли; Корнизи за завеси; Резервни части за аксесоари за прозорци
el: Σπίτι & κήπος > Διακόσμηση > Αξεσουάρ για επισκευή παραθύρων: Κρίκοι κουρτινών & πετασμάτων; Κουρτινόξυλα & κοντάρια πετασμάτων; Κρατητήρες & φούντες κουρτινών; Ράγες κουρτινών; Ανταλλακτικά για επισκευή παραθύρων
da: Hjem og have > Indretning > Vinduesudsmykning – tilbehør: Gardinringe; Gardinstænger; Gardinstop og -klunker; Gardinskinner; Tilbehør til vinduesudsmykning
tr: Ev ve Bahçe > Dekor > Pencere Dekoru Aksesuarları: Tül ve Perde Halkaları; Tül ve Perde Çubukları; Perde Tutucu ve Püskülleri; Perde Rayları; Pencere Dekoru Yedek Parçaları
sk-SK: Dom a záhrada > Dekorácie > Príslušenstvo na údržbu okien: Krúžky na záclony a závesy; Tyče na záclony a závesy; Spony a strapce na záclony; Záclonové koľajnice; Náhradné diely na údržbu okien
sv: Hem och trädgård > Dekor > Tillbehör till fönsterbehandling: Gardin- och draperiringar; Gardin- och draperistänger; Gardinomtag och omtagstofsar; Gardinskenor; Reservdelar till dekorationsanordningar för fönster
nb: Hjem og hage > Dekor > Tilbehør for vindusbehandlinger: Gardinringer; Gardinstenger; Gardinholdere og -dusker; Gardinspor; Erstatningsdeler for vindusbehandlinger
zh-TW: 居家和庭園 > 裝飾用品 > 窗上用品配件: 窗簾掛環; 窗簾桿; 窗簾掛布勾/珠鍊拉繩垂飾; 窗簾軌道; 窗飾替換零件
ro-RO: Casă și grădină > Decorațiuni > Accesorii decorațiuni pentru ferestre: Inele pentru perdele și draperii; Galerii pentru perdele și draperii; Accesorii pentru prinderea perdelelor și ciucuri; Șine pentru perdele; Piese de schimb pentru accesorii pentru ferestre
zh-CN: 家居与园艺 > 装饰 > 窗饰配件: 窗帘/布帘挂环; 窗帘杆; 窗帘扣/绑带; 窗帘轨道; 窗饰替换部件
de: Heim & Garten > Dekoration > Zubehör zur Fensterdekoration: Gardinen- & Vorhangringe; Gardinen- & Vorhangstangen; Gardinenhalter & -quasten; Vorhangschienen; Ersatzteile für Vorhänge & Jalousien
th: บ้านและสวน > ของประดับตกแต่ง > อุปกรณ์ตกแต่งหน้าต่าง: ห่วงสำหรับผ้าม่าน; บาร์สำหรับผ้าม่าน; ที่รัดและพู่สำหรับม่าน; รางม่าน; อะไหล่หน้าต่าง
en: Home & Garden > Decor > Window Treatment Accessories: Curtain & Drape Rings; Curtain & Drape Rods; Curtain Holdbacks & Tassels; Curtain Tracks; Window Treatment Replacement Parts
nl: Huis en tuin > Decoratie > Accessoires voor de behandeling van ramen: Gordijn- en draperieringen; Gordijn- en draperiestangen; Gordijnbinders en -kwasten; Gordijnrails; Vervangende onderdelen voor raambekleding
hr-HR: Dom i vrt > Dekoracije > Pribor za ukrašavanje prozora: Prstenovi za zavjese i draperije; Šipke za zavjese i draperije; Držači i rese za zavjese; Vodilice za zavjese; Zamjenski dijelovi za ukrašavanje prozora
ja: ホーム・ガーデン > インテリア・エクステリア > 窓飾り: カーテンリング; カーテンレール; カーテンホルダー・タッセル; カーテントラック; 窓用交換パーツ
pt-BR: Casa e jardim > Decoração > Acessórios para manutenção de janelas: Anéis para cortina; Varas de cortina; Ganchos e franjas de cortina; Trilhos para cortinas; Peças de substituição para manutenção de janelas
pl: Dom i ogród > Ozdoby > Akcesoria do okien: Pierścienie do zasłon; Karnisze do zasłon; Uchwyty do podwiązania zasłon i frędzle; Szyny do zasłon; Części do żaluzji i rolet